臺灣雲林地方法院刑事判決　　　　　　 95年度重訴緝字第2號
公　訴　人　臺灣雲林地方法院檢察署檢察官
被　　　告　甲○○
　　　　　　　　　　（現在臺灣高雄第二監獄執行中）
選任辯護人　藍庭光律師
　　　　　　劉志卿律師
上列被告因違反毒品危害防制條例案件，經檢察官提起公訴（94
年度偵字第638 號），檢察官並當庭擴張犯罪事實，請求審判，
本院判決如下：
    主  文
甲○○轉讓第一級毒品，累犯，處有期徒刑壹年陸月，扣案之第
一級毒品海洛因貳包（合計淨重拾點貳柒公克）、包（合計淨
重貳佰捌拾壹點陸公克）均沒收銷燬之，包裝上開海洛因之包
裝袋貳只、只均沒收之。
甲○○被訴意圖販賣而持有第一級毒品、第二級毒品，販賣第一
級毒品、第二級毒品部分均無罪。
    事實及理由
甲、有罪部分：
一、犯罪事實：
(一)、甲○○前因犯毒品危害防制條例、偽造文書等案件，經法院
    分別判處有期徒刑1 年2 月、6 月、3 月，定應執行刑有期
    徒刑1 年8 月，於民國93年01月16日假釋出獄，於同年12月
    07日假釋期滿執行完畢。
(二)、甲○○於94年01月28日晚上07點許，在高雄市○○路天公廟
    前，委請乙○○駕駛甲○○持有之自小客車1 部，甲○○則
    另外駕駛自小客車1 部，共同北上雲林縣，欲還車與林秋合
    。甲○○知乙○○當時有施用第一級毒品海洛因（以下簡稱
    海洛因）習慣，為酬謝乙○○，並避免乙○○毒癮發作而為
    不安全駕駛，當場贈與（無償轉讓）海洛因1 包與乙○○供
    其施用。同日晚間途經嘉義縣民雄鄉某處，停車等候甲○○
    之際，乙○○取出甲○○贈與之海洛因，置入部分在香菸內
    施用（乙○○施用海洛因之行為另經本院判決確定）。嗣於
    同年月29日上午11時50分許，在雲林縣斗六市○○路「歐悅
    汽車旅館」206 號房甲○○、乙○○2 人投宿之房間內查扣
    海洛因3 包（毛重各1.4 公克、265.1 公克、27公克）；在
    甲○○持有上開自小客車底盤上查扣海洛因1 包（毛重11公
    克），及在乙○○身上查扣海洛因1 包（即甲○○贈與乙○
    ○之上開海洛因，經乙○○施用後所剩餘者，毛重0.2 公克
    ）等物。
二、認定犯罪事實所憑之證據及理由：
(一)、證據能力部分：被告、辯護人對檢察官所舉本判決有罪部分
    所列之書面供述證據，於審判程序同意有證據能力，或對證
    據能力表示無意見，本院審酌該等書面證據作成時之情況，
    認為適當，依刑事訴訟法地159 條之5 第1 項、第2 項之規
    定，本判決所列之書面供述證據，均有證據能力。
(二)、證明力部分：
１、上開犯罪事實，為證人乙○○於審判時具結證述甚明，與林
    秋合於檢察官面前供述被告係牽車來還之情相符，有檢察官
    面前筆錄在卷可參。又警方於上開時地查扣海洛因3 包（毛
    重分別為1.4 公克、265.1 公克、27公克）、1 包（毛重11
    公克）、1 包（毛重0.2 公克）等物，有扣押物品目錄表（
    94年度偵字第638 號卷第20頁、94年度偵字第668 號卷第31
    頁）、現場查獲照片等在卷足憑。其中毛重11.2公克之海洛
    因（扣押在94年度偵字第668 號乙○○施用毒品案件）經送
    鑑定結果，認白粉2 包均含第一級毒品海洛因成分，淨重10
    .27 公克（空包裝重1.24公克），純度65.15 ％，有法務部
    調查局調科壹字第160002581 號鑑定通知書在卷可稽（94年
    度偵字第668 號卷第32頁）。毛重1.4 公克、265.1 公克、
    27公克之海洛因經送鑑定結果，認3 包均含第一級毒品海洛
    因成分，合計淨重281.36公克（空包裝重40.01 公克），純
    度67.47 ％，有法務部調查局調科壹字第160002580 號鑑定
    通知書附卷可參。而乙○○於上開時地為警查獲後，經警採
    其尿液送驗，呈嗎啡陽性反應，檢察官認乙○○施用毒品，
    提起公訴，經本院認被訴施用第一級毒品罪部分有連續犯之
    裁判上一罪關係，判決免訴確定，有94年毒偵字第279 號卷
    所附之雲林縣衛生局煙毒尿液檢驗成績書、本院94年度訴字
    第335 號刑事判決、臺灣高等法院被告前案紀錄表附卷可明
    。上開證據資料，均足佐乙○○所證為真，被告有動機、亦
    有能力供應乙○○上開海洛因。
２、至於乙○○於警詢中供稱毛重11公克之海洛因1 包為其所有
    ，是其與林秋合、被告共同出資購買云云。惟林秋合於偵查
    中已堅決否認有合資購買毒品之情，證人乙○○於檢察官面
    前亦證稱上開海洛因（毛重11公克）非其所有，當時沒有人
    要承認，甲○○叫其一起承認，責任比較輕，警詢所言不實
    在，是因為要分擔責任，沒有合資購買，只是陪甲○○上來
    還車。此有檢察官面前筆錄在卷可詳。於本院審判時，證人
    乙○○對於何以在警詢中供述海洛因為其所有一事，亦證述
    是在警詢時，甲○○半強迫其承認。至於在檢察官面前何以
    證述甲○○所贈與者是安非他命而非海洛因，證人乙○○於
    審判中亦證述是檢察官那邊記載錯誤，是海洛因不是甲基安
    非他命，當時毒癮發作了，筆錄沒有看清楚。本院參諸被告
    之警詢筆錄就乙○○身上扣得海洛因一事，本以電腦列印方
    式記載「（另在我身上查獲乙小包毛重0.2 公克安非他命）
    」，但在「安非他命」4 字部分，又用筆劃掉，改寫「海洛
    因」3 字，其上並有紅色指印一枚（見警詢卷第18頁）。而
    乙○○在檢察官面前之筆錄，也同樣以電腦列印記載「（另
    在我身上查獲乙小包毛重0.2 公克安非他命）」。與上開警
    詢筆錄之內容完全相符，就該部分，可認應係警詢筆錄之電
    磁紀錄拷貝至檢察官面前筆錄，惟在「安非他命」4 字上，
    沒有更正為「海洛因」所致。因此，檢察官應係受此誤導，
    致接下來的問話均呈現被告給予乙○○之物是「安非他命」
    ，而未提及乙○○身上查扣海洛因之來源。因此，證人乙○
    ○於本院審理時之證述，自均較其於警詢、檢察官面前之供
    證筆錄為可信可採。
３、被告於本院審理時，對上開犯罪事實坦白承認，並供稱除乙
    ○○身上扣得之海洛因外，餘扣案之海洛因均為其所有，核
    與上開證據資料均相吻合。被告轉讓海洛因之事證明確，應
    依法論科。
三、論罪科刑之理由：
(一)、被告所為，係犯毒品危害防制條例第8 條第1 項之轉讓第一
    級毒品罪。被告持有海洛因之低為行為為轉讓之高度行為所
    吸收，不另論罪。起訴書對被告轉讓海洛因之犯行未予記載
    ，然此部分事實，業經公訴檢察官到庭認與起訴書所載轉讓
    第二級毒品甲基安非他命（以下簡稱甲基安非他命）有裁判
    上一罪關係，擴張該部分之犯罪事實，請求本院審判，本院
    自應予審理。被告前因犯毒品危害防制條例、偽造文書等案
    件，經法院分別判處有期徒刑1 年2 月、6 月、3 月，定應
    執行刑有期徒刑1 年8 月，於93年01月16日假釋出獄，於同
    年12月07日假釋期滿執行完畢，有臺灣高等法院被告前案紀
    錄表在卷可證，其於5 年內故意再犯本案，為累犯，依法加
    重其刑（本案無論適用修正前後之刑法，被告均構成累犯，
    處罰輕重相同，無法律變更所生比較適用新舊法之問題，應
    依一般法律適用原則，適用修正後刑法第47條第1 項之規定
    ，最高法院95年11月07日第21次刑事庭會議決議參照）。
(二)、本院審酌：被告犯後坦承犯行，惟於本案審理期間，被告逃
    匿，經本院發布通緝始逮捕歸案，可見其品行不良，又於審
    判時，在證人乙○○證述明確之情況下，仍一度否認犯行，
    嗣後才承認犯罪，供出犯罪動機，難認其犯後態度良好。被
    告於警詢時，又唆使犯罪嫌疑人乙○○為不實供述，足徵其
    僥倖心態。惟被告轉讓海洛因之數量尚淺，轉讓對象又係為
    其開車、具有毒癮之友人，而非一般未施用毒品之人，犯罪
    情節及犯罪所生之危害非鉅，並其他一切情狀，量處如主文
    所示之刑。
(三)、查獲之第一、二級毒品，不問屬於犯人與否，均沒收銷燬之
    ，毒品危害防制條例第18條第1 項前段定有明文。故被告經
    法院為有罪之科刑判決時，查獲之毒品與被告被訴之犯罪事
    實有關者，即應於該有罪判決主刑項下宣告沒收銷燬之（最
    高法院94年度臺上字第1227號、第5894號裁判要旨可資參照
    ）。本案為警在乙○○身上查扣毛重0.2 公克之海洛因1 包
    ，乃被告轉讓海洛因之直接證據，另當場查扣毛重1.4 公克
    、265.1 公克、27公克、11公克之海洛因各1 包，乃被告所
    有，為被告供明在卷，為被告有能力轉讓海洛因之佐證，亦
    與被告轉讓海洛因之犯罪事實有關聯，自應一併宣告沒收銷
    燬之。包裝上開海洛因之包裝袋，為被告所有，且為其犯罪
    所用之物，依刑法第38條第1 項第2 款宣告沒收之（修正前
    後刑法第38條之規定僅作定義修正，使適用上更明確，非法
    律變更，不生比較新舊法之問題，應適用修正後刑法之規定
    ，最高法院上開決議內容參照）。
乙、無罪及不另為無罪諭知部分：
一、公訴意旨略以：
(一)、犯罪事實及所犯法條：被告甲○○基於意圖販賣而持有海洛
    因（以下簡稱海洛因）、甲基安非他命之犯意，於不詳時間
    ，在不詳地點，以不詳價格，向綽號「清仔」之姓名年籍不
    詳之成年人購買數量不詳之海洛因及甲基安非他命，伺機販
    售圖利。又於不詳時間、在不詳地點，轉讓甲基安非他命毛
    重37.5公克與乙○○施用。嗣於94年01月29日上午11時許，
    在雲林縣斗六市歐悅汽車旅館206 號房內，為警當場查獲扣
    得海洛因淨重293 公克、甲基安非他命12公克、37.5公克、
    吸食器1 組、現金新臺幣（下同）24,500元。檢察官因而認
    被告係犯毒品危害防制條例第5 條第1 項、第2 項意圖販賣
    而持有第一級毒品、第二級毒品罪、第8 條第2 項轉讓第二
    級毒品罪，轉讓第二級毒品罪與上開轉讓第一級毒品罪有想
    像競合犯之裁判上一罪關係，餘各罪應數罪併罰。於論告時
    ，檢察官又補充主張被告若於購買海洛因、甲基安非他命之
    時即有營利販賣之意圖，應即構成毒品危害防制條例第4 條
    第1 項、第2 項之販賣第一、二級毒品罪，且係一行為觸犯
    數罪名，為想像競合犯，應從一重論以毒品危害防制條例第
    4 條第1 項販賣第一級毒品罪。
(二)、證據：
１、被告於偵查中之供述筆錄。
２、林秋合、乙○○於偵查中之陳述筆錄。
３、憲兵司令部鑑識中心鑑驗通知書、法務部調查局鑑定通知書
    、內政部警政署刑事警察局鑑定書。
４、查獲現場照片。
５、被告使用0000000000行動電話94年01月03日至同年月20日之
    通訊監察錄音譯文。
６、扣案之海洛因毛重、甲基安非他命毛重12公克、37.5公克、
    現金新臺幣（下同）24,500元、吸食器1 組、手機3 支。
二、被告對於檢察官所指時地經警查獲上開海洛因、甲基安非他
    命之事實均坦白承認，並承認該等物件均為其所有，惟堅決
    否認有意圖營利而販賣第一級、第二級毒品，及轉讓第二級
    毒品之犯行，辯稱：查扣之海洛因、甲基安非他命是94年01
    月29日上午約06時許，在嘉義縣民雄鄉向綽號「妹仔」之人
    購買，由綽號「清仔」之男子交付，海洛因買了七、八萬元
    ，甲基安非他命買了二、三萬元，當日購買完毒品至歐悅汽
    車旅館休息時即被警查獲。辯護人則抗辯檢察官提出之上開
    通訊監察錄音譯文與本案無關連，不能作為證據，並提出臺
    灣高等法院臺南分院95年度上訴字第96號刑事判決、本院94
    年度訴字第699 號刑事判決，佐證被告持有上開毒品係供己
    施用，無販賣意圖。
三、按犯罪事實應依證據認定之，無證據不得認定犯罪事實，刑
    事訴訟法第154 條第2 項定有明文。又「刑事訴訟法第161
    條第1 項規定：檢察官就被告犯罪事實，應負舉證責任，並
    指出證明之方法。因此，檢察官對於起訴之犯罪事實，應負
    提出證據及說服之實質舉證責任。倘其所提出之證據，不足
    為被告有罪之積極證明，或其指出證明之方法，無從說服法
    院以形成被告有罪之心證，基於無罪推定之原則，自應為被
    告無罪判決之諭知。」最高法院92年臺上字第128 號判例要
    旨可資參照。「認定犯罪事實應依證據，為刑事訴訟法所明
    文。故被告否認犯罪事實所持之辯解縱屬不能成立，仍非有
    積極證據足以證明其犯罪行為，不能遽為有罪之認定。」同
    院30年上字第1831號判例要旨亦可為本案認定犯罪事實之依
    據。又販賣毒品行為，雖不以販入之後復行賣出為要件，只
    要以營利為目的，將毒品販入，其犯罪即為完成，然如非以
    營利售賣意圖而販入，或因其他原因而持有，嗣起意圖利售
    賣，尚未著手於賣出行為，則僅成立意圖販賣而持有毒品罪
    ，此乃意圖營利而販入毒品與意圖販賣而持有毒品之不同（
    最高法院92年度臺上字第1275號判決要旨參照）。
四、關於被告有無販賣毒品營利之意圖：
(一)、依證人乙○○於審判中之證述，為警查獲當日除其身上查扣
    毛重0.2 公克之海洛因為被告贈與者外，其餘毒品及現場查
    扣之吸食器均為被告所有，其中毛重11公克之海洛因、毛重
    37.5公克之甲基安非他命是以黑色膠布包裹，裡面放著磁鐵
    ，吸綁在被告持有之自小客車（即乙○○為被告駕駛至查獲
    地點之車輛）底盤下方，為警帶著乙○○在車子底盤下方查
    獲，該等毒品應係被告所有，於警詢時，是被告要乙○○承
    認該批毒品為其所有。證人乙○○並當庭依警方現場拍攝之
    照片，指出黑色膠布包裹毒品、磁鐵之所在，核均與照片所
    示內容相符，被告亦承認扣案之上開毒品（毛重0.2 公克部
    分除外）、吸食器等均為其所有，自可認乙○○之上開證詞
    為真。此外，毛重37.5公克之甲基安非他命送鑑定結果，檢
    出甲基安非他命成分，純度約98.3％，有內政部警政署刑事
    警察局95年06月08日刑鑑字第0950065896號鑑定書在卷可憑
    。乙○○雖於警詢中供稱毛重11公克海洛因、毛重37.5公克
    甲基安非他命為其所有，係其與林秋合、被告共同出資購買
    云云，惟該部分供述乃出自被告於查獲時「半強迫」、「為
    減輕責任」所致，於檢察官訊問時，乙○○即證述警詢筆錄
    不實，核與乙○○在審判中之證述大致相符，已如前述。在
    場之林秋合於警詢及檢察官面前，亦均否認上開毒品係合資
    購買之情（參林秋合之警詢及檢察官面前筆錄）。由上可認
    ，乙○○對吸綁在車輛底盤之毛重11公克海洛因及毛重37.5
    公克甲基安非他命之來源一無所悉。該等毒品應係被告於高
    雄市將車輛交與乙○○之前，即已安置在底盤處。因此，被
    告供稱其於查獲前在嘉義縣民雄鄉向綽號「妹仔」、「清仔
    」購買海洛因、甲基安非他命部分，當非指在車輛底盤查扣
    之海洛因、甲基安非他命。該部分海洛因、甲基安非他命之
    來源為何，從檢察官提出之證據，尚無可明，自不得遽認係
    被告購買而來。
(二)、至於在汽車旅館房間內查扣之海洛因1.4 公克、265.1 公克
    、27公克（送驗後，合計淨重共281.36公克，已如前述）及
    甲基安非他命毛重12公克（經送驗後，3 包均有甲基安非他
    命成分，共淨重10.2394 公克，有憲兵司令部刑事鑑識中心
    95年05月31日（94）安鑑字第01123 號鑑驗通知書在卷可參
    ），據被告之供述，係於查獲當日，在嘉義縣民雄鄉向綽號
    「妹仔」、「清仔」購得，海洛因購買七、八十萬元，甲基
    安非他命購買二、三萬元。辯護人聲請函調被告使用行動電
    話之通聯紀錄，以明查獲當日，被告確實曾在嘉義縣民雄鄉
    停留購買上開毒品，經函詢結果，和信電訊股份有限公司、
    遠傳電信股份有限公司經回文表示無法提供資料。證人乙○
    ○於審判中則證稱：查獲前1 日晚上七、八點從高雄市○○
    ○○○路途中休息了2 次，1 次在下竹崎交流道前之休息站
    ，只停留一下子，加油、上廁所而已，一次下竹崎交流道，
    到嘉義縣民雄鄉某一便利商店旁，停留約半個小時，被告說
    要在該處等人，我在車上等被告，被告車在前方，他有下車
    離開，不清楚被告做什麼，之後2 人再到另1 家便利商店，
    被告將駕駛之車輛交給林秋合之同居人，之後被告上我駕駛
    的車輛，手上拿著小小的紙盒，不知道紙盒裝什麼，後來又
    去便利商店買東西，約晚上12點左右，車輛駛入歐悅汽車旅
    館房間，被告拿著袋子，裡面有紙盒，帶上旅館房間內，我
    們從高雄上來沒有帶該紙盒，應該是被告從民雄下車後帶上
    車的。由乙○○之上開證詞可知，被告於高雄北上後、查獲
    前的這段時間內，確實曾在嘉義縣民雄鄉停留，不久才有紙
    盒上車，隨後在旅館內查獲上開毒品。由此推認，於旅館房
    間內查扣之上開海洛因毛重293.5 公克、甲基安非他命毛重
    12公克，應係如被告所供，係在嘉義縣民雄鄉購得，帶進旅
    館內，不久在旅館房內為警查獲。
(三)、而依證人乙○○之證述、被告之供述，乙○○與被告至旅館
    房間內，是在施用毒品，扣案之甲基安非他命之吸食器，是
    被告在房間內當場製作。參酌現場查獲照片所示，吸食器、
    塑膠吸管、香菸、毒品等物均散置於桌上，扣案之吸食器經
    本院當庭勘驗，塑膠瓶內還裝著液體，外觀甚為新穎。而被
    告、乙○○為警查獲後，經採尿送驗，均呈嗎啡及甲基安非
    他命陽性反應等情，亦有雲林縣衛生局煙毒尿液檢驗成績書
    （乙○○部分）、臺灣高等法院臺南分院95年度上訴字第96
    號刑事判決（被告部分）認定在案。因此，被告、乙○○當
    時進入歐悅汽車旅館206 號房內，是在該處施用毒品海洛因
    及甲基安非他命。
(四)、檢察官指出行動電話號碼0000000000號之通訊監察錄音譯文
    ，認乃被告有販賣毒品意圖之跡證，然該電話號碼是誰使用
    ，依檢察官所提出之證據，不能認定，也就難以判斷與被告
    有關；本案扣案之3 支行動電話（門號分別為0000000000、
    0000000000、0000000000），亦無一門號與之相符，此業經
    本院勘驗扣案之行動電話無誤。是檢察官所指之通訊監察錄
    音譯文，既無以證明與被告有關，即無從為不利被告之判斷
    。檢察官所指被告持有之上開3 支行動電話，亦同。而依檢
    察官提出之林秋合警詢、檢察官面前之供述筆錄所示，林秋
    合堅稱其至206 號房內是與被告談論被告購買權利車之事，
    其施用之毒品係另向他人購得，當日不是要向被告購買毒品
    ，其亦未出資與被告、乙○○合買毒品。此部分證詞，亦與
    乙○○於審判中所證大致相符。是檢察官提出之上開筆錄，
    亦無從為被告有交易毒品跡象之佐證。檢察官另指本案尚扣
    押被告所有之現金24,500元，但該現金所得證明被告有販毒
    意圖之證明力如何，檢察官未能進一步指明，相反地，該筆
    款項可以證明被告有購毒之資力，並不欠缺購毒之資金，亦
    即，被告販賣毒品營利之動機何在，於此又無法進一步證明
    。此外，從現場查獲之物品及照片來看，只能證明被告、乙
    ○○是在該處用毒，被告將部分毒品藏匿在車輛底盤，從高
    雄市將該批毒品帶到雲林縣來，本案並未查扣秤量、分裝毒
    品之分裝袋、電子秤、分裝剷管或相類之物，也未查扣交易
    毒品之簿記、通訊監察錄音譯文或與此相似之物，即除了毒
    品本身以外，無從認定被告有交易毒品之佐證。
(五)、在欠缺佐證毒品交易之情況下，車輛底盤搜獲之海洛因、甲
    基安非他命之來源，縱為被告於不詳時地購得，苟被告有營
    利之意圖而販入，因該等毒品數量不少（海洛因毛重11公克
    、甲基安非他命37.5公克，剛好1 錢），勢必已有販賣之對
    象，或準備販賣的對象，然被告卻費力地將之以膠帶包裹，
    連同磁鐵吸綁在車輛底盤上，顯然不符毒品迅速交易之經驗
    法則，且冒著可能為警查獲之風險，大老遠從高雄開到雲林
    來，卻未見任何人與之論及該批毒品之交易，此均難以彰顯
    被告購買毒品之初即有交易毒品營利之意圖，亦無法認定被
    告取得該批毒品是出於非營利之意圖，嗣後又起意販賣而持
    有。同理，被告於民雄鄉購買之毛重共293.5 公克海洛因、
    毛重12公克甲基安非他命，雖然海洛因數量更鉅，然其可能
    之交易對象、價格、數量等，均無證據可明，難以推論被告
    是有營利之意圖而販入，或另行起意販賣而持有。
(六)、檢察官於論告時雖提出了3 個論點，一是毒品為被告所有，
    被告見警前來企圖湮滅海洛因，且要乙○○分擔責任，唆使
    乙○○說謊，可見被告另有所圖；二是海洛因數量甚多，一
    般人不需要1 次購買如此多之毒品施用，因為海洛因容易變
    質，且海洛因之純度甚高，用以稀釋分裝，可以販賣獲利；
    三是被告既然已有車輛底盤的海洛因及甲基安非他命，何以
    又須在民雄鄉購買海洛因及甲基安非他命，因而認定被告有
    營利之意圖。但是：
１、如前揭判例要旨所示，被告縱然所辯不實，但在有其他積極
    證據足以佐證被告有販賣毒品之意圖前，當然仍不能以其不
    實之供述而為被告有罪之推論。被告於本案持有大量毒品屬
    實，乙○○亦證實了被告唆使其為虛偽供述，目的是「責任
    會比較輕」，被告於偵查中，亦虛偽供述查扣之毒品是其與
    乙○○、林秋合3 人合買，於審判中，又將車輛底盤查獲之
    毒品亦推稱是在民雄鄉所購，種種不實舉措及說法所圖為何
    ，在無其他積極證據可以證明交易毒品之前，實不能遽之推
    論被告意在販賣。況且，被告若有真有交易營利之圖，實不
    至於僅在旅館房間內施用毒品，而無其他足以徵顯交易之旁
    證。
２、本案查扣之海洛因、甲基安非他命數量甚夥，尤其海洛因數
    量甚鉅，價值不低，但被告個人施用毒品之習慣如何，是否
    與旁人如女友等人分用，每日所須施用毒品之數量為何，多
    少時間內該批毒品將施用完畢，該批毒品於什麼樣的情況下
    始會變質等情事，於本案均無相關事證可以推論，難以判斷
    該批毒品非供被告施用，更何況，被告就是在旅館內施用該
    批毒品。查獲之海洛因純度雖達百分之六十幾，但純度高並
    不影響被告施用，也未見有何分裝稀釋海洛因之物品存在。
    至於被告販賣營利之意圖部分，則在警查獲的這個時點，沒
    有其他可資為不利被告之推論跡證。因此，尚無法論定該批
    毒品非供被告施用，被告於購毒之初或之後，有營利販賣之
    意圖。
３、至於被告車輛底盤藏有毒品之事，辯護人雖然否認為被告持
    有，但被告已經承認該批毒品為其所有，只不過車輛底盤之
    毒品來源，被告未據實供述而已。但如前所述，被告既然費
    力地將該批毒品藏在車輛底盤，再從高雄市北上雲林縣，冒
    險地帶著該批毒品走，來到雲林縣，又未有事證足明是為了
    交易該批毒品，則該批毒品應可推論是供被告自己施用，蓋
    隨身攜帶，以備急用之需，藏在車底，又可躲避查獲之風險
    。此從被告於民雄鄉購得海洛因及甲基安非他命之後，即至
    旅館房間內施用該批數量較多之海洛因及甲基安非他命，亦
    可證明。被告另在民雄鄉購買海洛因及甲基安非他命之原因
    為何，此涉及被告之資力、施用毒品之數量、購買毒品之機
    會等等諸多因素，不能遽下「被告有了毒品，若再購買毒品
    ，是具有販賣營利之意圖」之結論。尤其在無其他交易營利
    之積極證據佐證下，不能排除被告購買毒品是為了施用之目
    的，尤其，被告被警查獲前，正在施用該批毒品。
(七)、綜上，在不能證明被告持有上開查扣之毒品是具有販售營利
    之意圖，也不能排除被告持有上開查扣之毒品是供己施用之
    目的（贈與乙○○之0.2 公克海洛因另當別論），本院無從
    獲致被告意圖販賣而持有第一、二級毒品、或意圖營利而販
    入第一、二級毒品之確信，相反地，依據上開事證及推論，
    被告所供上開查扣毒品係供其施用，應認合理地存在。而被
    告於查獲時地施用海洛因、甲基安非他命之犯行，業經法院
    判決有罪確定，並認被告持有海洛因、甲基安非他命之行為
    ，為施用之行為所吸收，不另論罪，此有臺灣高等法院臺南
    分院上開刑事判決、臺灣高等法院被告前案紀錄表在卷可參
    ，若於此在判定被告持有海洛因、甲基安非他命，顯於法有
    違。因此，就檢察官所指被告意圖販賣而持有第一、二級毒
    品，或意圖營利而販入第一、二級毒品部分，應均為無罪之
    諭知。
五、關於被告轉讓甲基安非他命毛重37.5公克與乙○○部分：
(一)、證人乙○○於審判中已證明了被告轉讓者是海洛因，非甲基
    安非他命，檢察官面前筆錄記載「安非他命」乃「海洛因」
    之誤等情，業經敘明並認定如前甲二(二)２所示。
(二)、再者，乙○○與被告僅一般朋友關係，乙○○當日為被告駕
    車北上，乃出於被告所託，被告為酬謝乙○○，又避免乙○
    ○毒癮發作引發危險或不能駕車之事，因而贈與海洛因供乙
    ○○施用，亦均認定如前。而被告購買甲基安非他命37.5公
    克（1 錢）要價一萬多元，為被告供明在卷，被告給予乙○
    ○之海洛因價值一、二千元，亦為乙○○於審判中證述無誤
    。乙○○僅單純為被告擔任駕駛，北上到雲林縣，事後再載
    被告回高雄，這樣一趟任務，以其2 人之交情，被告實不可
    能因此贈與乙○○海洛因1 包（價值一、二千元）、甲基安
    非他命1 錢。更何況，海洛因剩餘0.2 公克是在乙○○身上
    搜獲，但甲基安非他命1 錢卻是在車輛底盤搜獲，還以膠布
    包裹著，膠布內另包著海洛因毛重11公克，顯然甲基安非他
    命1 錢本無交付乙○○之事實，自無從認定被告轉讓甲基安
    非他命1 錢與乙○○。
(三)、綜上，檢察官所指被告轉讓甲基安非他命毛重37.5公克與乙
    ○○部分，證據證明力不足，不能得有罪之確信，就此部分
    ，本應為被告無罪之諭知，但公訴檢察官認此部分犯罪與被
    告轉讓海洛因部分，有想像競合犯之裁判上一罪之關係，爰
    不另為無罪之諭知。
丙、應適用之法條：
一、刑事訴訟法地299條第1項前段、第301條第1項。
二、毒品危害防制條例第8條第1項、第18條第1項前段。
三、刑法第11條前段、第2 條第1 項、第47條第1 項、第38條第
    1 項第2款。
中　　華　　民　　國　　96　　年　　5 　　月　　25　　日
                  刑事第五庭  審判長法  官  侯廷昌
                                    法  官  楊昱辰
                                    法  官  藍家偉
以上正本證明與原本無異。
如不服本判決，應於判決送達後10日內，向本院提出上訴狀（須
附繕本）。
                                    書記官  馮善詮
中　　華　　民　　國　　96　　年　　5 　　月　　28　　日
附錄法條：
毒品危害防制條例第8條
轉讓第一級毒品者，處1 年以上7 年以下有期徒刑，得併科新臺
幣1 百萬元以下罰金。
轉讓第二級毒品者，處6 月以上5 年以下有期徒刑，得併科新臺
幣70萬元以下罰金。
轉讓第三級毒品者，處3 年以下有期徒刑，得併科新臺幣30萬元
以下罰金。
轉讓第四級毒品者，處1 年以下有期徒刑，得併科新臺幣10萬元
以下罰金。
前四項之未遂犯罰之。
轉讓毒品達一定數量者，加重其刑至二分之一，其標準由行政院
定之。
